臺灣臺北地方法院民事裁定
111年度小上字第16號
上  訴  人  陳煌銘  
被上訴人    吳雨學即晉詣法律事務所

上列當事人間請求侵權行為損害賠償事件，上訴人對於本院臺北
簡易庭民國110年11月11日110年度北小字第754號第一審小額民
事判決提起上訴，本院裁定如下：
    主  文
上訴駁回。
第二審訴訟費用新臺幣壹仟伍佰元由上訴人負擔。
    理  由
一、按對於小額訴訟之第一審裁判，得上訴或抗告於管轄之地方
    法院，其審判以合議行之。對於前項第一審裁判之上訴或抗
    告，非以其違背法令為理由，不得為之；上訴狀內應記載上
    訴理由，表明下列各款事項：一、原判決所違背之法令及其
    具體內容。二、依訴訟資料可認為原判決有違背法令之具體
    事實，民事訴訟法第436 條之24、第436 條之25分別定有明
    文。按所謂判決違背法令，上訴人以原判決有不適用法規或
    適用不當為上訴理由時，其上訴狀或理由書應有具體之指摘
    ，並揭示該法規之條項或其內容，若係成文法以外之法則，
    應揭示該法則之旨趣，倘為司法院解釋，則應揭示該字號或
    其內容，上訴狀或理由書如未依此項方法表明者，即難認為
    已對判決之違背法令有具體之指摘，其上訴自難認為合法（
    最高法院71年臺上字第314 號裁判意旨參照）。又按取捨證
    據認定事實屬於事實審法院之職權，若其認定並不違背法令
    ，即不許任意指摘其認定不當，以為上訴理由（最高法院28
    年上字第1515號裁判意旨參照）。另按小額事件上訴不合法
    者，依民事訴訟法第436條之32第2項準用第471條第1項、第
    444條第1項規定，法院毋庸命其補正，應逕以裁定駁回之。
二、上訴意旨略以：被上訴人所有車號000-0000號自小客車（下
    稱系爭車輛）停放在臺北市○○區○○街0段00號總督賞大樓地
    下3樓第21號機械車位，上訴人於民國109年10月5日15時50
    分許欲啟用停放該處第28號機械車位時，確認系爭車輛為熄
    火狀態後才放下安全柵欄並啟動機械設備升降按鈕，上訴人
    依程序並無任何操作不當情形。聲請至現場實地會勘機械升
    降設備操作流程是否依使用注意事項進行操作。系爭車輛車
    門受損應係訴外人周秦誼在後座換鞋或取放物品之疏失所致
    ，應調查周秦誼當時為何沒感覺安全柵欄震動聲而未及反應
    等疑點，被上訴人向上訴人求償無理由等語，並上訴聲明：
    ㈠被上訴人之訴駁回；㈡如受不利判決，願供擔保請准宣告免
    為假執行。
三、查上訴人對於小額程序之第一審判決提起上訴，其上訴意旨
    係就原審所為認定事實、取捨證據之職權行使予以爭執，核
    與判決違背法令情形有別，顯未具體指摘原審判決有何違背
    法令，亦未指明其所違反法令之條項或其內容，揆諸前揭說
    明，實難認上訴人已合法表明「原判決有違背法令」之上訴
    理由，其上訴自非合法，應予駁回。
四、本件第二審訴訟費用額確定如主文所示之金額。
五、據上論結，本件上訴為不合法，依民事訴訟法第436條之32
    第1、2項、第444條第1項、第436條之19第1項、第95條、第
    78條，裁定如主文。　　　　
中　　華　　民　　國　　111 　年　　3 　　月　　29　　日
                  民事第四庭  審判長法  官  蔡政哲 
　　　　　　　　　
                                    法  官  蕭涵勻
　　　　　　　　　　　　　　　　　　
                                    法  官  姚水文
以上正本係照原本作成。
本裁定不得抗告。
中　　華　　民　　國　　111 　年　　3 　　月　　29　　日
                                    書記官  吳華瑋